臺灣板橋地方法院刑事判決　　　　　　　　　　　　　九十一年度訴字第八二四號
　　公　訴　人　臺灣板橋地方法院檢察署檢察官
　　被　　　告　甲○○
右列被告因偽造文書案件，經檢察官提起公訴（九十一年度偵字第五六六九號），本
院判決如左：
    主  文
甲○○行使偽造私文書，足以生損害於公眾及他人，處有期徒刑參月，如易科罰金，
以參佰元折算壹日，九十年九月二十四日撤回狀上偽造之乙○○簽名壹枚、印文肆枚
，均沒收；又行使偽造私文書，足以生損害於公眾及他人，處有期徒刑貳月，如易科
罰金，以參佰元折算壹日，九十年十一月十二日撤回狀上偽造之乙○○簽名壹枚、印
文壹枚，均沒收。應執行有期徒刑肆月，如易科罰金，以參佰元折算壹日，九十年九
月二十四日撤回狀上偽造之乙○○簽名壹枚、印文肆枚，九十年十一月十二日撤回狀
上偽造之乙○○簽名壹枚、印文壹枚，均沒收。
    事  實
一、甲○○前因與黃美桂分別涉嫌通姦及相姦之犯行，經臺灣板橋地方法院檢察署檢
    察官於九十年七月二十六日以九十年度偵字第六九一號案件提起公訴，並由臺灣
    板橋地方法院以九十年度易字第三一一七號案件審理，然其妻乙○○於九十年九
    月十四日僅具狀對於其本人撤回告訴，而未及於黃美桂，甲○○竟於接獲法院送
    達之傳票，經向臺灣板橋地方法院人員詢問其妻乙○○業已撤回告訴，為何仍收
    到法院送達之傳票時，因法院人員告以或係法院尚未收到撤回告訴狀後，明知其
    妻乙○○並無對於黃美桂撤回告訴之意，乃基於偽造私文書之犯意，於九十年九
    月二十四日，在臺灣板橋地方法院為民服務中心內，以乙○○之名義，填具載有
    乙○○撤回對於甲○○、黃美桂二人告訴意旨之撤回告訴狀一紙，並於該撤回告
    訴狀上，偽簽乙○○之署押一枚，盜用乙○○之印章，接續偽造乙○○之印文四
    枚（公訴意旨誤為三枚），偽造完成乙○○所制作之撤回告訴狀，並持交臺灣板
    橋地方法院收發室而行使之，足以生損害於乙○○及刑事訴追、審判機關進行刑
    事訴追、審判之正確性。嗣甲○○又接獲法院送達之傳票後，經向法院人員詢問
    ，因法院人員復告以或係法院尚未收到撤回告訴狀，甲○○遂另行起意，於九十
    年十一月十九日，在臺灣板橋地方法院為民服務中心內，再以乙○○之名義，填
    具載有乙○○撤回對於甲○○及黃美桂二人告訴意旨之撤回狀一份（共計三頁）
    ，並於該撤回狀之具狀人處，偽簽乙○○之署押一枚，並盜用乙○○之印章，偽
    造乙○○之印文一枚，偽造完成乙○○所制作之撤回告訴狀，再持交臺灣板橋地
    方法院收發室而行使之，足以生損害於乙○○及刑事訴追、審判機關進行刑事訴
    追、審判之正確性。嗣因本院承辦法官於接獲前揭三份撤回告訴狀後，發現有異
    ，經訊問乙○○、甲○○二人而知前情，因認甲○○涉有偽造文書嫌疑，依職權
    向臺灣板橋地方法院檢察署告發。
二、案經本院函送臺灣板橋地方法院檢察署檢察官偵查起訴。
    理  由
一、右揭事實，業據被告甲○○於本院九十年度易字第三一一七號案件審理時（見偵
    查卷所附上開案件九十一年一月二十九日訊問筆錄）、偵查及本院審理中供承不
    諱，核與被害人乙○○於本院上開案件審理時（見卷附上開案件九十年十二月十
    八日訊問筆錄）、偵查中（偵查卷第二十一頁）及本院訊問時（九十一年五月二
    十一日訊問筆錄）指訴之情節大致相符，並有被害人乙○○所出具註明「但本人
    絕不撤回黃美桂之告訴」之刑事聲請撤回告訴狀影本一份及被告偽造之撤回告訴
    狀影本二份在卷可參，足認被告前揭不利於己之自白與事實相符，堪予採信。至
    被告雖另辯稱：伊為家庭之和諧，始偽造上開撤回告訴狀云云，然查，被告是否
    確為家庭之和諧，始偽造上開撤回告訴狀，僅係被告犯罪動機如何之問題，至多
    為法院論罪科刑時審酌之情狀，尚不得作為卸免刑責之理由，所辯無非事後卸責
    之詞，不足採信。本件事證明確，被告犯行已堪認定，自應依法論科。
二、核被告甲○○所為，係犯刑法第二百十六條、第二百十條之行使偽造私文書罪。
    其盜用印章、偽造印文、署押之部分行為為偽造私文書之行為所吸收，偽造私文
    書之低度行為為行使偽造私文書之高度行為所吸收，均不另論罪。被告二次行使
    偽造私文書行為犯意各別，行為不同，應予分論併罰。公訴意旨固認被告於事實
    欄所示二次偽造撤回告訴狀行為係接續為之，然按刑法上之接續犯係指行為人實
    施犯行後，因尚未完成其犯罪，而有數個動作，以促成其結果之發生，其前後所
    實施之各個動作，乃組成犯罪行為之一部，因此認為成立單純一罪，最高法院八
    十五年度台上字第一三一○號判決可供參考，本件被告二次行使偽造私文書犯行
    均已分別完成，且相隔數月，被告復自承：「我先前是已經有將撤回狀呈給法院
    ，卻又收到傳票，我去問法院收發室，但是收發室表示法院應該還沒有收到，才
    會再發傳票，所以我才又再寫第二次」（九十一年六月四日審判筆錄），顯非基
    於一個概括犯意所為，被告第二次偽造文書犯行既係基於偶發之事實而生行為決
    意，其前後二次行為應非屬於接續為之，公訴意旨似有誤會，併此敘明。爰審酌
    被告偽造乙○○之撤回告訴狀，恣意妄為，對刑事訴追、審判機關進行刑事訴追
    、審判之正確性危害甚大，其行為妨害司法之公正性，危害非輕，不容輕縱，復
    衡其犯後坦承犯行，表示悔意，並陳稱第二次偽造撤回狀係因為又收到傳票而為
    ，被害人乙○○亦當庭表示因被告負擔家中經濟來源，仍願諒解被告行為等一切
    情狀，各量處如主文所示之刑，以示警懲，並諭知易科罰金折算標準，並定其應
    執行之刑。
三、被告偽造之九十年九月二十四日撤回狀及九十年十一月十二日撤回狀，均已呈交
    本院，已非屬於被告所有，然九十年九月二十四日撤回狀上偽造之乙○○簽名一
    枚、印文四枚、九十年十一月十二日撤回狀上偽造之乙○○簽名一枚、印文一枚
    ，均為被告偽造之印文及署押，不問屬於犯人與否，均沒收之。
據上論斷，應依刑事訴訟法第二百九十九條第一項前段，刑法第二百十六條、第二百
十條、第二百十九條、第五十一條第五款、第四十一條第一項前段，罰金罰鍰提高標
準條例第二條，判決如主文。
本案經檢察官馬中琍到庭執行職務。
中      華      民      國    九十一    年      六      月     十八     日
                              臺灣板橋地方法院刑事第五庭
                                            法  官  王  偉  光
右正本證明與原本無異。
如不服本判決，應於判決送達後十日內，向本院提出上訴狀。
                                            書記官  陳  怡  君
中      華      民      國    九十一    年      六      月     二十一   日
附錄本案論罪科刑法條全文：
刑法第二百十條
偽造、變造私文書，足以生損害於公眾或他人者，處五年以下有期徒刑。
刑法第二百十六條
行使第二百十條至第二百十五條之文書者，依偽造、變造文書或登載不實事項或使登
載不實事項之規定處斷。
